臺灣高等法院臺中分院刑事判決　　　　99年度上易字第1472號
上　訴　人　臺灣南投地方法院檢察署檢察官
上　訴　人　楊瑞木
即　被　告
　　　　　　林善賢
上　一　人
選任辯護人　張右人律師
被　　　告　林士隆
選任辯護人　常照倫律師
上列上訴人因被告贓物等案件，不服臺灣南投地方法院99年度易
字第220號中華民國99年9月30日第一審判決（起訴案號：臺灣南
投地方法院檢察署99年度偵字第1381號、第1824號），提起上訴
，本院判決如下：
    主  文
原判決關於楊瑞木如附表一編號1所示竊盜部分及定應執行刑部
分，暨林善賢教唆攜帶兇器竊盜部分，均撤銷。
楊瑞木共同攜帶兇器竊盜，處有期徒刑肆月。扣案之鋤頭、編號
A之圓鍬及編號B之圓鍬各壹支，均沒收。
林善賢共同攜帶兇器竊盜，累犯，處有期徒刑柒月。扣案之鋤頭
、編號A之圓鍬及編號B之圓鍬各壹支，均沒收。
其餘上訴駁回。
楊瑞木撤銷改判部分與上訴駁回部分所處之刑，主刑部分應執行
有期徒刑壹年拾月。
    事  實
一、林善賢曾於民國96年間因竊佔、詐欺取財案件，經臺灣臺中
    地方法院以96年度易字第1543號判決分別判處有期徒刑5月
    、3月，定應執行有期徒刑6月確定，嗣因中華民國96年罪犯
    減刑條例施行，經同法院以96年度聲減字第6694號裁定分別
    減刑為有期徒刑2月又15日、1月又15日，定應執行有期徒刑
    3月確定，於96年12月6日易科罰金執行完畢。
二、林善賢係林士隆之堂兄，從事園藝植物買賣之仲介。林善賢
    於99年2月間發現坐落臺中市北屯區東山里濁水巷26號「匯
    智龍城休閒俱樂部」內部園區管理鬆弛，竟與楊瑞木基於意
    圖為自己不法所有之加重竊盜犯意聯絡，於99年3月上旬某
    日，在臺中市北屯區○○○街8巷2號住處，與楊瑞木就「匯
    智龍城休閒俱樂部」內部園區管理鬆弛，荒廢已久，裡面種
    植桂花樹，可以挖取後販賣給林士隆一事進行謀議，謀議既
    定，楊瑞木即於99年3月7日駕駛牌照號碼4807-PW號自小貨
    車至上址園區內，並持其所有客觀上具有危險性足供兇器使
    用之鋤頭、編號A之圓鍬（即原審勘驗扣案顏色較白之圓鍬
    編號為A圓鍬）及編號B之圓鍬（即原審勘驗扣案比較生銹之
    圓鍬編號為B圓鍬）各1支為工具，先使用鋤頭及圓鍬將桂花
    樹樹頭旁邊之泥土挖深，挖深後看到樹根後再使用鋤頭將樹
    根弄斷後，挖出桂花樹，再用黑色不織布網包好放置於該處
    ，基於接續之犯意，接連3日至該處竊取桂花樹，迄第3日（
    即99年3月9日）始將前2日竊取後暫時放置於該處之桂花樹
    載離開該處，共竊得該園內桂花樹31棵，竊取得手後，楊瑞
    木經由林善賢引介，於99年3月9日將竊得之桂花樹31棵，載
    至臺中市○○路○段126之1號林士隆所經營「龍之居餐廳」
    （又稱悶雞餐廳），並將所竊得桂花樹31棵種在不織布內，
    林士隆不知該批桂花樹係楊瑞木所竊得之贓物，以新臺幣（
    下同）9萬元之代價向楊瑞木購買，並排放在「龍之居餐廳
    」花園內。楊瑞木得款後，即將其中1萬5千元分予林善賢。
    楊瑞木在有偵查犯罪權限之機關或公務員發覺其有上開竊盜
    犯行前，即於其因涉犯下列事實欄四所示竊盜案件接受警方
    調查時，主動向偵辦員警坦承其涉犯上開竊盜犯行，自首犯
    罪而接受裁判。
三、楊瑞木意圖為自己不法之所有，於99年3月12日（起訴書誤
    載為同年月13日）晚間22時許，駕駛上開牌照號碼4807-PW
    號自小貨車至彰化縣員林鎮○○路313號洪禎要所種植五葉
    松園內，翻越鐵絲網進入五葉松園，再從裡面將門打開，並
    持其所有客觀上具有危險性足供兇器使用之鋤頭及編號B之
    圓鍬各1支為工具，竊得該園內五葉松9棵，迄翌日（即13日
    ）凌晨2、3時許竊取得手後始離開該處。楊瑞木嗣後載至南
    投縣草屯鎮坪林里坪林巷「坪林高枝55分之12」電線桿旁洪
    滄海（起訴書誤載為洪海滄；又洪滄海涉犯故買贓物罪嫌部
    分，業經檢察官為不起訴處分）所經營園藝園區處，將其中
    7棵五葉松以10萬元代價出售予不知情之洪滄海，另2棵五葉
    松則以上開自小貨車，載至臺中市○○區○○路2段126之1
    號林士隆所經營「龍之居餐廳」庭園內，欲售予不知情之林
    士隆栽種，後因林士隆以價格太貴拒絕，而暫時放置於庭園
    內。
四、楊瑞木於99年3月間某日，發現南投縣名間鄉○○路○段503
    巷底產業道路旁農地內有種植桂花樹，即意圖為自己不法之
    所有，分別為下列竊盜行為：
  (一)楊瑞木於99年3月22日18時許，駕駛牌照號碼4807-PW號自小
    貨車至南投縣名間鄉○○村○○路○段503巷底產業道路旁農
    地內李水木種植之桂花園區處，持其所有客觀上具有危險性
    足供兇器使用之鋤頭、編號A之圓鍬、剪刀及鋸子各1支為工
    具，先用剪刀及鋸子修剪桂花樹之樹枝，然後使用鋤頭及圓
    鍬將桂花樹樹頭旁邊之泥土挖深，挖深後看到樹根後再使用
    剪刀及鋸子剪斷樹根後，挖出桂花樹，再用塑膠袋包裹根部
    後搬上該自用小貨車，迄至翌日（即23日）凌晨3時餘共竊
    得該園內桂花樹29棵始載運離開該處。楊瑞木於99年3月23
    日8時許，將竊得之桂花樹29棵載至臺中市○○區○○路2段
    126之1號不知情之林士隆所經營「龍之居餐廳」，其中24棵
    種在臺中市○○區○○路2段104號林士隆住處庭院，另5棵
    桂花樹則種在不織布內，放在臺中市○○區○○路2段126之
    1號林士隆所經營「龍之居餐廳」庭園內。
  (二)楊瑞木另行起意，於99年3月23日晚間19時許（起訴書誤載
    為同年月24日2時40分許），駕駛上開自小貨車至南投縣名
    間鄉○○村○○路○段503巷底產業道路旁農地內李水木種植
    之桂花園區處，並持其所有客觀上具有危險性足供兇器使用
    之鋤頭、編號B之圓鍬、剪刀及鋸子各1支為工具，先用剪刀
    及鋸子修剪桂花樹之樹枝，然後使用鋤頭及圓鍬將桂花樹樹
    頭旁邊之泥土挖深，挖深後看到樹根後再使用剪刀及鋸子剪
    斷樹根後，挖出桂花樹，再用黑色不織布包裹，竊得該園內
    桂花樹8棵而暫時放置於田園邊，嗣於翌日（即24日）凌晨2
    時40分許經園主李水木巡園時發現，楊瑞木則當場逃逸，楊
    瑞木於逃逸時將其行竊用編號B之圓鍬1支遺落在李水木之園
    區內（業經警方查扣），另行竊用之剪刀及鋸子各1支則掉
    落在附近之茶園（未查扣）。
五、嗣經警循線查悉上情，並由警方於99年3月30日18時30分許
    ，在臺中縣新社鄉○○街3之23號，持檢察官核發之拘票，
    拘提楊瑞木到案，楊瑞木並將其所有行竊用之鋤頭及編號A
    之圓鍬各1支交付警方查扣。
六、案經洪禎要、李水木訴由南投縣政府警察局南投分局報告臺
    灣南投地方法院檢察署檢察官偵查起訴。
    理  由
壹、證據能力之說明：
一、刑事訴訟法第159條第1項規定：「被告以外之人於審判外之
    言詞或書面陳述，除法律有規定者外，不得作為證據。」本
    案證人李水木、證人即共同被告楊瑞木、林士隆於警詢時之
    證述，均為審判外之陳述而屬傳聞證據，且經被告林善賢及
    其辯護人於本院行準備程序時爭執證據能力，又無其他傳聞
    法則例外之情形，尚不得以之直接作為認定被告林善賢犯罪
    事實存否之證據。
二、刑事訴訟法第159條之1第2項規定：「被告以外之人於偵查
    中向檢察官所為之陳述，除顯有不可信之情況者外，得為證
    據。」本案證人李水木、證人即共同被告楊瑞木於偵查中向
    檢察官所為之陳述，均經依法具結，其餘被告及辯護人復未
    舉證證明有何顯不可信之情事，應有證據能力。
三、刑事訴訟法第159條之5規定：「被告以外之人於審判外之陳
    述，雖不符前4條之規定，而經當事人於審判程序同意作為
    證據，法院審酌該言詞陳述或書面陳述作成時之情況，認為
    適當者，亦得為證據。當事人、代理人或辯護人於法院調查
    證據時，知有第159條第1項不得為證據之情形，而未於言詞
    辯論終結前聲明異議者，視為有前項之同意。」立法意旨在
    於傳聞證據未經當事人之反對詰問予以核實，原則上先予排
    除。惟若當事人已放棄反對詰問權，於審判程序中表明同意
    該等傳聞證據可作為證據，或於言詞辯論終結前未聲明異議
    ，基於尊重當事人對傳聞證據之處分權，及證據資料愈豐富
    ，愈有助於真實發見之理念，且強化言詞辯論主義，使訴訟
    程序得以順暢進行，上開傳聞證據亦均具有證據能力。查本
    案以下所引用被告以外之人於審判外所為陳述之供述證據，
    除證人李水木、證人即共同被告楊瑞木、林士隆於警詢時之
    證述，經被告林善賢及其辯護人於本院行準備程序時爭執證
    據能力，而不得以之直接作為認定被告林善賢犯罪事實存否
    之證據外，其餘供述證據經本院於準備程序時詢問檢察官、
    被告、辯護人關於證據能力之意見，檢察官、被告、辯護人
    對該等證據之證據能力均不爭執，且迄本院言詞辯論終結前
    ，檢察官、被告、辯護人就該等證據之證據能力皆未聲明異
    議，本院審酌該等證據作成時之情況，並無違法取證或其他
    瑕疵，認為均適於作為本案認定事實之依據，依刑事訴訟法
    第159條之5規定，該等供述證據皆有證據能力。
四、依刑事訴訟法第159條之4規定，可作為證據之文書有：「一
    除顯有不可信之情況外，公務員職務上製作之紀錄文書、證
    明文書。二除顯有不可信之情況外，從事業務之人於業務上
    或通常業務過程所須製作之紀錄文書、證明文書。三除前2
    款之情形外，其他於可信之特別情況下所製作之文書。而該
    法條第2款所稱從事業務之人於業務上或通常業務過程所須
    製作之紀錄文書、證明文書，因係於通常業務過程不間斷、
    有規律而準確之記載，且大部分紀錄係完成於業務終了前後
    ，無預見日後可能會被提供作為證據之不實登載動機，不實
    之可能性小，除非該等紀錄文書或證明文書有顯然不可信之
    情況，否則有承認其為證據之必要；因此，採取上開文書作
    為證據，應注意該文書之製作，是否係於例行性之業務過程
    中，基於觀察或發現而當場或即時記載之特徵。查本案所調
    取被告楊瑞木與林善賢、林士隆等人所使用之行動電話通聯
    紀錄，本係由各家電信業者為計算電話通話費用，而以電信
    業者管控之電腦設備逐筆紀錄通話門號之通話日期、時間長
    短、通話對方門號（即發話方、受話方與發簡訊）、通話地
    點所在之最近基地臺位置等。則上開門號通聯調閱查詢單及
    通聯紀錄，顯非為訴訟上之特定目的而製作，而係屬於通常
    業務過程中不間斷之規律性、機械性記載，自屬於從事業務
    之人於業務上或通常業務過程所須製作之紀錄文書，經查亦
    無顯不可信之情況，故上開通聯紀錄應具有證據能力。
五、刑事訴訟法第159條至第159條之5有關傳聞法則之規定，乃
    對於被告以外之人於審判外之言詞或書面陳述之供述證據所
    為規範，至非供述證據之物證，或以科學、機械之方式，對
    於當時狀況所為忠實且正確之記錄，性質上並非供述證據，
    均應無傳聞法則規定之適用，如該非供述證據非出於違法取
    得，並已依法踐行調查程序，即不能謂其無證據能力。本件
    扣案之鋤頭、編號A之圓鍬及編號B之圓鍬各1支係屬物證，
    非屬傳聞證據；卷附現場拍攝之照片及監視器翻拍之照片，
    乃以科學、機械之方式，對於當時狀況所為忠實且正確之記
    錄，性質上並非供述證據，均無刑事訴訟法第159條第1項規
    定傳聞法則之適用，以上證物與本案具有關聯性，與本案待
    證事實具有自然之關聯性，且無證據證明係公務員違法取得
    之物，依法自得作為證據。
貳、有罪部分：
一、認定犯罪事實所憑之證據及理由：
  (一)被告楊瑞木部分：
  1.事實欄二部分：此部分事實經過，業據被告楊瑞木於檢察官
    偵訊及原審、本院審理時均坦白承認（見偵字第1381號卷第
    121、233頁，原審卷第15至16、279頁，本院卷第78頁），
    核與證人蔡凌凱於警詢中（見偵字第1824號卷第53至54頁）
    所證述之情節相符，並有責付被告林士隆保管之桂花樹31棵
    ，由被告林士隆出具之責付保管書1件（見偵字第1381號卷
    第74頁）、桂花樹之照片31張（見偵字第1381號卷第75至78
    、195至198頁）、「匯智龍城休閒俱樂部」現場遭盜挖之現
    場照片（見偵字第1381號卷第199至203頁）、證人蔡凌凱出
    具之贓物認領保管單1件（見偵字第1824號卷第58頁）可稽
    。
  2.事實欄三部分：此部分事實經過，業據被告楊瑞木於警詢、
    偵訊及原審、本院審理時均坦白承認（見偵字第1381號卷第
    141、233頁，偵字第1824號卷第30頁，原審卷第16、280頁
    ，本院卷第78、121頁），核與證人即告訴人洪禎要於警詢
    （見偵字第1381號卷第165、168至170頁）、證人洪滄海於
    警詢（見偵字第1381號卷第174至176頁）所證述之情節相符
    ，復有告訴人洪禎要指認之採證照片2張（見偵字第1381號
    卷第167頁）、在證人洪滄海園藝處取獲之五葉松照片12張
    （見偵字第1381號卷第178至183頁）、告訴人洪禎要出具之
    贓物認領保管單1件（見偵字第1381號卷第171頁）可佐。又
    被告楊瑞木使用之0000-000000號行動電話，於99年3月12日
    21時許，基地臺位置在彰化縣員林鎮○○路○段151號4樓，
    此有電話通聯紀錄為憑（見偵字第1381號卷第225頁），核
    與告訴人洪禎要所有五葉松失竊地點彰化縣員林鎮○○路
    313號之位置相符，堪認被告楊瑞木係於99年3月12日晚間前
    往竊取告訴人洪禎要所有之五葉松，起訴意旨誤認被告楊瑞
    木係於99年3月13日晚間前往行竊，尚有未洽，應由本院逕
    予更正。
  3.事實欄四、(一)及(二)部分：此部分事實經過，業據被告楊瑞木
    於警詢、偵訊及原審、本院審理時均坦白承認（見偵字第
    1381號卷第33、35、120至121頁，偵字第1824號卷第30頁，
    原審卷第17至18、281頁，本院卷第78頁），核與證人即告
    訴人李水木於警詢、偵訊及原審審理中（見他字第213號卷
    第6至7頁，偵字第1381號卷第54至55、210頁，原審卷第131
    至132、138頁）證述失竊之情節相符，並有證人李水木出具
    之贓物認領保管單1件可佐（見偵字第1381號卷第57頁），
    復有被告楊瑞木於99年3月23日3時24時36秒起至同日3時51
    分51秒駕駛前揭自用小貨車離開行竊場所行經路線監視器畫
    面翻拍照片（見偵字第1381號卷第90至93頁，他字第213號
    卷第10至11頁）、被害人李水木桂花樹遭盜挖案現場照片（
    見偵字第1381號卷第95至100頁，他字第213號卷第30至34頁
    ）、被害人李水木桂花樹遭竊盜案取贓現場照片（見偵字第
    1381號卷第102至106頁）可參。又被告楊瑞木使用之0000-
    000000號行動電話，於99年3月22日17時40分起至同日21時
    17分20秒，基地臺位置在南投縣名間鄉○○○段369地號，
    此有電話通聯紀錄為憑（見偵字第1381號卷第227頁），核
    與告訴人李水木所有桂花樹失竊地點南投縣名間鄉○○村○
    ○路○段503巷底產業道路旁農地之位置相符，被告楊瑞木供
    述係於99年3月22日18時許前往竊取告訴人李水木所有之桂
    花樹，直到翌日（23日）凌晨3時餘始離開等情（見偵字第
    1381號卷第33頁、原審卷第147頁），堪予採信。另被告楊
    瑞木使用之0000-000000號行動電話，於99年3月23日19時起
    ，基地臺位置在南投縣名間鄉○○○段369地號，此有電話
    通聯紀錄為憑（見偵字第1381號卷第228頁），核與告訴人
    李水木所有桂花樹失竊地點南投縣名間鄉○○村○○路○段
    503巷底產業道路旁農地之位置相符，被告楊瑞木供述係於
    99年3月23日晚上19時許即前往竊取被害人李水木所有之桂
    花樹（見偵字第1381號卷第33頁），堪予採信，起訴意旨誤
    認被告楊瑞木係於99年3月24日2時40分前往行竊，尚有未洽
    ，應由本院逕予更正此部分之犯罪時間。
  4.綜上各情，足認被告楊瑞木上揭自白與事實相符而可採信，
    本件事證明確，被告楊瑞木各次加重竊盜之犯行均堪認定。
  (二)被告林善賢部分：
    訊據被告林善賢矢口否認有與楊瑞木共同謀議竊取「匯智龍
    城休閒俱樂部」之桂花樹。經查：
  1.被告林善賢於原審99年8月26日審理時以證人之身分證述：
    「（問：99年3月9日楊瑞木賣給林士隆31棵桂花樹，你有無
    收取仲介費？）有，每棵收取5百元仲介費，楊瑞木給我30
    棵的仲介費共1萬5千元，楊瑞木賣給林士隆30棵桂花樹，另
    再送1棵給林士隆，所以楊瑞木給我30棵的仲介費。」「（
    問：99年3月9日，楊瑞木出賣桂花木31棵給林士隆之後，林
    士隆有無拿9萬4千元給你，請你轉交給楊瑞木？）是的。」
    「（問：99年3月9日，楊瑞木出賣桂花木31棵給林士隆之後
    ，楊瑞木有無在林士隆的悶雞餐廳內拿1萬5千元給你？）有
    ，是在『龍之居餐廳』庭園的餐桌，我先拿9萬4千元給楊瑞
    木，楊瑞木再拿1萬5千元給我，『龍之居餐廳』跟悶雞餐廳
    是同一家。」（見原審卷第211、215頁）被告林善賢坦承被
    告楊瑞木於99年3月9日出賣桂花樹31棵給被告林士隆，其就
    桂花樹變賣所得價金有分得1萬5千元，核與證人即被告楊瑞
    木於原審審理時證述（見原審卷第144頁）之情節相符。證
    人即被告楊瑞木於原審99年7月14日審理中證稱：「（問：
    99年2月間你有無去『匯智龍城休閒俱樂部』竊取桂花樹？
    ）有。」「（問：你如何知道『匯智龍城休閒俱樂部』有桂
    花樹？）是林善賢跟我講的，林善賢說綽號『大耳仔』的人
    以前在那裡管理『匯智龍城休閒俱樂部』，那裡有種桂花，
    但那裡已經荒廢很久了，不知道桂花樹不知道有沒有死掉，
    林善賢叫我上去看看桂花樹長的怎麼樣，如果還長的可以的
    話叫我將桂花樹挖起來賣給林士隆。」「（問：你看『匯智
    龍城休閒俱樂部』有沒有人管理？）沒有。」「（問：你去
    『匯智龍城休閒俱樂部』去偷的桂花樹是如何賣給林士隆？
    ）就是林善賢介紹的。」「（問：你於99年7月1日答辯狀上
    記載『臺中市北屯區東山里濁水巷26號匯智龍城休閒俱樂部
    案，是被告林善賢授意指使被告楊瑞木所為，相關事實如被
    告楊瑞木本案之卷證筆錄，被告林善賢之陳述為狡辯脫罪之
    詞，與事實不符』，請你說明答辯狀記載的意思？）這是林
    善賢介紹我去看桂花樹，然後叫我去拿桂花樹，我說如果碰
    到『大耳仔』來的話怎麼辦，林善賢說他要負責。」（見原
    審卷第141至142、145至146頁）
  2.證人即被告楊瑞木於原審99年7月14日審理中復證稱：「（
    問：你到『匯智龍城休閒俱樂部』去偷桂花樹之前幾天，林
    善賢跟你說可以去那裡偷桂花樹？）是大約3、4天前，我去
    林善賢臺中市北屯區大華新村的住處聊天，林善賢跟我說之
    後，隔天我就1個人去『匯智龍城休閒俱樂部』看桂花樹，
    看完後當天我就去找林善賢，當天林善賢就帶我林士隆那裡
    談桂花樹的事情。」（見原審卷第148至149頁）參諸被告林
    善賢於原審審理時供述：伊跟楊瑞木聊天時，有說到「匯智
    龍城休閒俱樂部」也有桂花樹、五葉松、赤松，但是長的不
    好，都沒有澆水、快要死掉了，楊瑞木有聽到等語（見原審
    卷第215頁）。足認被告林善賢有對被告楊瑞木提及「匯智
    龍城休閒俱樂部」內有種植桂花樹，而被告楊瑞木之前並不
    認識被告林士隆，被告楊瑞木係透過被告林善賢之引介，將
    竊得之桂花樹販賣予被告林士隆，堪認被告林善賢係為分受
    變賣桂花樹所得價金，與被告楊瑞木共同謀議由被告楊瑞木
    前往「匯智龍城休閒俱樂部」竊取桂花樹，再由被告楊瑞木
    將竊得之桂花樹31棵，經由被告林善賢引介而販賣予被告林
    士隆，事成之後即由被告楊瑞木、林善賢朋分變賣桂花樹所
    得價金9萬元，並依各自參與及分工程度，由被告楊瑞木分
    得7萬5千元、被告林善賢分得1萬5千元。
  3.被告林善賢於99年3月30日警詢中供稱：查獲之31棵桂花樹
    是伊於99年過年前，向洪滄海購得等語（見偵字第1381號卷
    第41頁），嗣經警方詢問被告林善賢，為何被告林士隆供稱
    該31棵桂花樹是其於99年3月9日透過被告林善賢聯絡，於當
    日由被告楊瑞木開車載31棵桂花樹來種植，相隔2日，由被
    告林士隆交付9萬4千元給被告林善賢，再由被告林善賢轉交
    給被告楊瑞木等問題，被告林善賢答稱：「我忘記了。」（
    見偵字第1381號卷第44頁）又被告林善賢於99年3月31日警
    詢中供稱：伊於99年3月間有介紹林士隆向楊瑞木購買31棵
    桂花樹，當時林士隆以每棵3千元代價向楊瑞木購買桂花樹
    ，其中包含給伊的介紹費5百元，楊瑞木原先跟伊講是向草
    屯鎮洪滄海購買的，後來又講是向匯智集團購買的等語（見
    偵字第1381號卷第193頁）。另被告林善賢於99年4月13日偵
    訊中供稱：伊向楊瑞木買31棵桂花樹，以1棵3千元向楊瑞木
    購買等語（見偵字第1381號卷第211頁）。依被告林善賢上
    開供述，其對於查獲之31棵桂花樹究竟是由何人購買、何人
    出賣等情節，前後供述相互歧異，堪認被告林善賢之供述係
    避重就輕之詞，反觀證人即被告楊瑞木之證詞前後一致，並
    無矛盾之處，是本院認為證人即被告楊瑞木之證詞較堪予採
    信。
  4.被告林善賢之辯護人雖以「匯智國際休閒育樂有限公司」業
    經經濟部准自98年8月13日起至100年8月12日止暫停營業在
    案（見本院卷第85頁所附經濟部中部辦公室99年12月1日經
    中三字第09932901310號函），而辯稱該公司於本件案發時
    既已暫停營業，被告林善賢即無破壞所有人就該桂花樹持有
    監督狀態之情事云云。惟依證人即「匯智龍城休閒俱樂部」
    自救會負責人蔡凌凱於警詢中陳稱：因為「匯智國際休閒育
    樂有限公司」經營人捲款潛逃，我們投資人成立自救會，我
    是自救會負責人，自救會於97年9月28日成立，平日我及里
    長會到基地巡視，但是沒有24小時派人看管，該大門鐵鍊及
    鎖頭是我用來將大門鎖上的，基地之桂花樹所有權人原是「
    匯智國際休閒育樂有限公司」，現在所有權已授權給我們自
    救會等語（見偵字第1824號卷第53至54頁），顯見「匯智國
    際休閒育樂有限公司」於本件案發時雖處於暫停營業狀態，
    但該公司並未拋棄系爭桂花樹之所有權，且已授權由「匯智
    龍城休閒俱樂部」自救會管領，被告林善賢為分受變賣桂花
    樹所得價金，而與被告楊瑞木共謀行竊桂花樹31棵，並於竊
    得後分受贓款，業已侵害「匯智龍城休閒俱樂部」自救會對
    該等桂花樹之財產監督權，至為灼然。
  5.據上所述，被告林善賢所辯均不足採，事證明確，其與被告
    楊瑞木共同加重竊盜之犯行，堪予認定。
二、論罪科刑及撤銷原判決之理由：
  (一)按刑法第321條第1項第3款之攜帶兇器竊盜罪，係以行為人
    攜帶兇器竊盜為其加重條件；而所謂兇器，其種類並無限制
    ，凡客觀上足對人之生命、身體、安全構成威脅，具有危險
    性之兇器均屬之，且祇須行竊時攜帶此種具有危險性之兇器
    為已足，並不以攜帶之初有行兇之意圖為必要（參照最高法
    院79年臺上字第5253號判例）。查本件被告楊瑞木攜帶扣案
    鋤頭、編號A之圓鍬或編號B之圓鍬行竊，扣案之鋤頭、編號
    A之圓鍬及編號B之圓鍬均為金屬材質、質地堅硬，此有原審
    準備程序勘驗筆錄及扣案物品之照片4張在卷可證（見原審
    卷第59、71至74頁），復有扣案之鋤頭、編號A之圓鍬及編
    號B之圓鍬各1支可資佐證，足認扣案之鋤頭、編號A之圓鍬
    及編號B之圓鍬客觀上足對人生命、身體、安全構成威脅，
    足供兇器使用，依上開判例要旨，應屬具有危險性之兇器無
    訛。另被告楊瑞木於事實欄四、(一)及(二)所示地點行竊時，所
    攜帶之剪刀及鉗子雖未扣案，然剪刀及鉗子屬市面上常見之
    工具，且屬金屬材質，質地堅硬，客觀上足以對人之生命、
    身體等造成危害，應屬兇器無誤，自符合刑法第321條第1項
    第3款「兇器」之加重條件。
  (二)核被告楊瑞木就事實欄二暨事實欄四、(一)及(二)所為，均係犯
    刑法第321條第1項第3款之攜帶兇器竊盜罪。按刑法上竊盜
    罪既遂未遂區分之標準，係採權力支配說，即行為人將竊盜
    之客體，移入一己實力支配之下者為既遂，若著手於竊盜，
    而尚未脫離他人之持有，或未移入一己實力支配之下者，則
    為未遂。被告楊瑞木於事實欄四、(二)所竊得之8棵桂花樹，
    業經整株挖掘出土而暫時放置於田園旁，應認已移入於自己
    實力支配之下，其竊盜行為即已經完成，自難因其贓木尚未
    搬離，而謂為竊盜未遂。故被告楊瑞木就事實欄四、(二)之犯
    行，已將竊盜之客體即8棵桂花樹移入一己實力支配之下，
    應屬竊盜既遂。又被告楊瑞木就事實欄三部分，係翻越鐵絲
    網進入五葉松園，再從裡面將門打開，並持其所有客觀上具
    有危險性足供兇器使用之鋤頭及編號B之圓鍬各1支為工具，
    竊得該園內五葉松9棵，業如前述，故核被告楊瑞木就事實
    欄三所為，係犯刑法第321條第1項第2款、第3款之攜帶兇器
    ，踰越安全設備竊盜罪；起訴意旨認被告楊瑞木就事實欄三
    所為係涉犯刑法第321條第1項第3款之攜帶兇器竊盜罪，漏
    未斟酌被告楊瑞木同時有上述踰越安全設備之加重條件，尚
    有未洽，惟此僅為加重條件之增減，仍屬單純一罪，毋庸變
    更起訴法條，併予指明。
  (三)按共同正犯，係共同實施犯罪行為之人，在共同意思範圍內
    ，各自分擔犯罪行為之一部，相互利用他人之行為，以達其
    犯罪之目的，其成立不以全體均行參與實施犯罪構成要件之
    行為為要件。如行為人以自己共同犯罪之意思，事前同謀，
    而由其中一部分人實行犯罪之行為者，亦應認為共同正犯，
    使之對於全部行為所發生之結果，負其責任，此即學理所稱
    之「共謀共同正犯」。被告林善賢就事實欄二部分，係為分
    受變賣桂花樹所得價金，而基於為自己不法所有之意圖，與
    被告楊瑞木事先同謀竊盜，再推由被告楊瑞木至現場實施竊
    盜行為，竊得桂花樹31棵後經由被告林善賢之引介，將該等
    桂花樹販賣予不知情之被告林士隆，所得價金9萬元則依被
    告楊瑞木、林善賢各自參與及分工程度，由被告楊瑞木分得
    7萬5千元、被告林善賢分得1萬5千元。則被告林善賢既已事
    先同謀竊盜，且於事後提供銷贓管道並分受贓款，雖其行竊
    時不在現場，但應屬同謀共同正犯，自須對於全部行為所發
    生之結果，同負其責任。又被告林善賢與被告楊瑞木共謀至
    「匯智龍城休閒俱樂部」園區竊取桂花樹時，雖無證據證實
    2人事先已言明具體之行竊方法、手段，然為達竊取桂花樹
    之目的而使用客觀上具有危險性足供兇器使用之鋤頭、圓鍬
    等工具，乃可得預見之事，被告林善賢就被告楊瑞木竊取桂
    花樹之手段或方法行為，當有所認識或得以預見，自應就其
    方法結果之全部行為負其共同正犯之罪責。故核被告林善賢
    就事實欄二所為，係犯刑法第321條第1項第3款之攜帶兇器
    竊盜罪。被告楊瑞木、林善賢就事實欄二所示之攜帶兇器竊
    盜犯行，均為共同正犯。
  (四)按數行為於同時同地或密切接近之時地實施，侵害同一之法
    益，各行為之獨立性極為薄弱，依一般社會健全觀念，在時
    間差距上，難以強行分開，在刑法評價上，以視為數個舉動
    之接續施行，合為包括之一行為予以評價，較為合理，方屬
    接續犯之範疇（參照最高法院86年臺上字第3295號判例）。
    是「接續犯」之成立係以時、空密接性為前提要件，即透過
    對於同一法益之同種類侵害行為繼續不間斷之實行，業已稀
    釋個別行為之獨立性，致使刑法評價時將之視為單一、整體
    之犯罪行為，以符合社會一般人對於行為概念之認知，並與
    行為人之犯罪目的相互結合。查被告楊瑞木就事實欄二之加
    重竊盜行為，於前揭時間，接續3日至「匯智龍城休閒俱樂
    部」竊取桂花樹，迄第3日（即99年3月9日）始將前2日竊取
    後暫時放置於該處之桂花樹載離開該處，業據被告楊瑞木坦
    白承認（見偵字第1381號卷第139頁，原審卷第16頁），被
    告楊瑞木接續3日竊取桂花樹，均係侵害同一被害人之財產
    法益，其主觀上當然有自始至終密接為竊取物品之單一犯意
    ，所為各個舉動不過為犯罪行為之一部，藉由接續實施，以
    完成整個犯罪，接續侵害同一之法益，則其先後竊取「匯智
    龍城休閒俱樂部」內桂花樹之行為，既係基於單一犯意之決
    意而接續為之，為接續犯，應僅論以單一攜帶兇器竊盜罪。
  (五)被告楊瑞木就事實欄四、(一)及(二)部分，係於99年3月22日晚
    間、同年月23日晚間，分別前往南投縣名間鄉○○村○○路
    ○段503巷底產業道路旁農地內李水木種植之桂花園區行竊，
    雖係於同一地點行竊，侵害之財產所有權及監督權相同，惟
    被告楊瑞木先後2次之竊盜行為，相隔1日，且被告楊瑞木第
    1次竊取桂花樹得手後，已將桂花樹載運離開該處，從客觀
    上觀察，難認各次竊盜行為間存在一定之時間關聯性，自不
    符合社會通念上之一行為概念，被告楊瑞木該2次竊盜之前
    行為與次行為，依一般社會健全觀念，在時間差距上，顯係
    可以分開，在刑法評價上，各具獨立性，每次行為皆可獨立
    成罪，構成同一之罪名，且被告楊瑞木於偵訊中供稱：「（
    問：你為何23日又去偷樹？）因為我想說這樹有人會買，所
    以才想說再去挖種在不織布裡面，如果有人要的話可以賣…
    」等語（見偵字第1381號卷第121頁），足認被告楊瑞木係
    另行起意於99年3月23日晚間再度前往該處行竊，被告楊瑞
    木反覆實行客觀上可以獨立成罪之竊盜行為，被告楊瑞木就
    事實欄四、(一)及(二)所為自應分論併罰。
  (六)被告楊瑞木所犯前揭4次加重竊盜犯行，係於不同日期至不
    同處所行竊，並無時間、空間密接之情形，應屬分別起意，
    核與接續犯之構成要件不同。是被告楊瑞木所犯上開4罪，
    犯意各別，行為互異，應予分論併罰。
  (七)被告林善賢曾有如事實欄一所示受有期徒刑之執行完畢等情
    ，有臺灣高等法院被告前案紀錄表附卷可佐，其受有期徒刑
    之執行完畢後，5年以內故意再犯本件有期徒刑以上之罪，
    為累犯，應依刑法第47條第1項規定加重其刑。
  (八)被告楊瑞木在有偵查犯罪權限之機關或公務員發覺其如事實
    欄二所示之加重竊盜犯行前，即於其因另涉事實欄四之竊盜
    案件接受警方調查時，主動向偵辦員警坦承其涉犯上開加重
    竊盜犯行，而接受裁判，業據證人黃崇榮警員於原審審理時
    證述屬實（見原審卷第248、250至251頁），是被告楊瑞木
    所犯事實欄二之加重竊盜犯行核與自首要件相符，應依刑法
    第62條前段規定減輕其刑。
  (九)原審予被告楊瑞木、林善賢論罪科刑，固非無見，惟查被告
    楊瑞木、林善賢就事實欄二所為，均係攜帶兇器竊盜罪之共
    同正犯，理由已見前述，原判決認定被告楊瑞木係單獨犯、
    被告林善賢係教唆犯，即有未洽。被告楊瑞木上訴意旨謂其
    就事實欄四、(二)所為僅構成未遂犯，且各次竊盜行為所持鋤
    頭、圓鍬等物非屬兇器而應構成普通竊盜罪云云，暨被告林
    善賢上訴意旨仍執陳詞否認犯罪，其2人之上訴理由雖皆無
    可採，然原判決既有上開可議之處，即應由本院將原判決關
    於被告楊瑞木如附表一編號1所示竊盜部分及被告林善賢教
    唆攜帶兇器竊盜部分，予以撤銷改判，原判決就被告楊瑞木
    所定應執行刑部分亦因此失所附麗，應一併予以撤銷。爰審
    酌被告楊瑞木、林善賢均有犯罪前科，素行不良，2人不依
    正途謀財營生，竟欲不勞而獲竊取他人財物，侵害他人財產
    法益，復審酌被告楊瑞木各次竊盜財物之價值，犯罪所生之
    危害，被告楊瑞木、林善賢之智識程度，及被告楊瑞木犯後
    坦承犯案事實經過，態度尚佳，被告林善賢始終否認犯行，
    未見具體悔過表現等一切情狀，分別量處如主文第2項、第3
    項所示之刑，並就被告楊瑞木部分定其應執行之刑。
  (十)沒收從刑及保安處分部分：
  1.扣案之圓鍬2支經原審勘驗結果，其中顏色較白之圓鍬經原
    審編號為A圓鍬，另支比較生銹之圓鍬經原審編號為B圓鍬，
    此有原審準備程序勘驗筆錄附卷為憑（見原審卷第59頁），
    扣案之鋤頭、編號A及B之圓鍬各1支，均係被告楊瑞木所有
    ，各供其如附表一所示各次竊盜犯行所使用之物，業據被告
    楊瑞木供明在卷（見原審卷第15至17、59至60頁），爰依刑
    法第38條第1項第2款規定諭知沒收。而因共同正犯係採就全
    部犯罪結果負責之「責任共同」原則，故就供事實欄二之竊
    盜犯行所用扣案之鋤頭、編號A及B之圓鍬各1支，在被告林
    善賢宣告罪刑項下亦應諭知沒收。
  2.被告楊瑞木於警詢中供稱：伊從李水木之桂花樹園區逃跑時
    ，剪刀及鋸子掉落在附近的茶園裡，但掉在那裡詳細地點不
    知道等語（見偵字第1381號卷第35頁），是被告楊瑞木就事
    實欄四、(一)及(二)行竊用之剪刀及鉗子各1支並未扣案，不能
    證明尚屬存在，亦非違禁物，為免將來執行困難，爰不予宣
    告沒收。
  3.按保安處分係針對受處分人將來之危險性所為之處置，以達
    教化、治療之目的，為刑罰之補充制度。我國現行刑法採刑
    罰與保安處分雙軌制，係在維持行為責任之刑罰原則下，為
    協助行為人再社會化之功能，以及改善行為人潛在之危險性
    格，期能達成根治犯罪原因、預防犯罪之特別目的。是保安
    處分中之強制工作，旨在對欠缺正確工作觀念或無正常工作
    因而習慣犯罪者，強制其從事勞動，學習一技之長及正確之
    謀生觀念，使其日後重返社會，能適應社會生活。復按竊盜
    犯贓物犯保安處分條例第3條第1項規定：「18歲以上之竊盜
    犯、贓物犯，有犯罪之習慣者，得於刑之執行前，令入勞動
    場所強制工作。」乃授權法院「得」依具體情狀決定是否令
    有竊盜、贓物犯罪習慣之被告入勞動場所強制工作，而非「
    必」宣告之，即係本於保安處分應受比例原則之規範，使保
    安處分之宣告，與行為人所為行為之嚴重性、行為人所表現
    之危險性及對於行為人未來行為之期待性相當之意旨而制定
    ，而由法院視行為人之危險性格，決定應否令入勞動處所強
    制工作，以達預防之目的。經查，被告楊瑞木於本案遭查獲
    前，並無其他犯贓物、竊盜罪之前科紀錄，有臺灣高等法院
    被告前案紀錄表在卷可參，被告楊瑞木為本件加重竊盜犯行
    4次，固屬不該，惟被告楊瑞木所犯之4次加重竊盜犯行，均
    係至園區或農地行竊，並未侵入住宅為之，對於被害人及社
    會治安之侵害程度尚非屬巨大，其於犯罪後對於加重竊盜之
    犯行均能坦承犯行，尚知悔悟，尚難以本案短期間之犯罪次
    數推認被告楊瑞木有犯罪之習慣，依比例原則，綜合其所表
    現之危險性及對其未來之期待性等情以觀，本院因認宣告如
    主文第一項所示之刑，與被告楊瑞木犯行之處罰已屬相當，
    並足收儆懲之效，尚無另宣告強制工作以預防矯治其社會危
    險性之必要。是以，被告楊瑞木固應接受刑之執行，以接受
    責任之抵償，惟尚未至必須宣告強制工作之程度，爰不諭知
    於刑之執行前令入勞動場所強制工作，附此敘明。
、無罪部分：
一、公訴意旨另以：
  (一)被告楊瑞木至臺中市北屯區東山里濁水巷26號「匯智龍城休
    閒俱樂部」園內竊得桂花樹31棵後，於99年3月9日間，載至
    臺中市○○路○段126之1號被告林士隆所經營「龍之居餐廳
    」，並將所竊得桂花種在不織布內，而被告林士隆明知該批
    桂花樹係被告楊瑞木所竊得之贓物，仍以9萬元代價故買之
    ，後排放在餐廳花園內。因認被告林士隆此部分所為（即附
    表二編號1部分），涉犯刑法第349條第2項之故買贓物罪嫌
    。
  (二)被告林善賢、林士隆於98年8月中旬某日，至南投縣名間鄉
    ○○村○○路1段503巷13號「桂花森林」餐廳，見經營出售
    桂花苗業者李水木所留於該餐廳內名片，即撥打電話予李水
    木表示要參觀其所種植桂花苗木，李水木獲悉後，即至「桂
    花森林」餐廳帶被告林善賢、林士隆2人，至南投縣名間鄉
    ○○路○段503巷底產業道路旁農地內參觀，被告林善賢、林
    士隆因此得知李水木所種植桂花樹確實坐落地點。半年後，
    即於99年3月間，被告林善賢、林士隆見時機成熟後，即邀
    被告楊瑞木共同意圖為自己不法之所有，並基於犯意之聯絡
    謀議行竊，被告林善賢、林士隆2人告知楊瑞木行竊地點及
    準備以每棵3千元為收購價格，渠等謀定後，於99年3月22日
    18時許，由被告楊瑞木駕駛上開自小貨車至由被告林善賢所
    告知上址李水木種植桂花園區處，並持其所有客觀上具有危
    險性、足資為兇器之鋤頭1支及大小圓鍬各1支為工具，先用
    剪刀及鋸子將桂花樹枝修剪及鋸子斷根，後竊得該園內桂花
    樹29棵，於99年3月23日8時許，載至臺中市○○路○段126之
    1號被告林士隆所經營「龍之居餐廳」，其中24棵種在臺中
    市○○區○○路2段104號林士隆住處庭院，另5棵桂花則種
    在不織布內，放在東山路2段126之1號林士隆所經營「龍之
    居餐廳」庭園內。因認被告林善賢、林士隆此部分所為（即
    附表二編號2部分），涉犯刑法第321條第1項第3款之攜帶兇
    器竊盜罪嫌。
  (三)被告楊瑞木又與被告林善賢、林士隆基於上開共同竊盜之不
    法犯意，於99年3月24日2時40分許，被告楊瑞木駕駛上開自
    小貨車至上李水木園區處，並持其所有客觀上具有危險性、
    足資為兇器之鋤頭1支及大小圓鍬各1支為工具，先用剪刀及
    鋸子將桂花樹枝修剪及鋸子斷根，後竊得該園內桂花樹8棵
    而放置於田園邊，經園主李水木巡園時發現，被告楊瑞木則
    當場逃逸，嗣經警循線查悉上情。因認被告林善賢、林士隆
    此部分所為（即附表二編號3部分），涉犯刑法第321條第1
    項第3款之攜帶兇器竊盜罪嫌。
二、按犯罪事實應依證據認定之，無證據不得認定犯罪事實。不
    能證明被告犯罪者，應諭知無罪之判決。刑事訴訟法第154
    條第2項、第301條第1項前段分別定有明文。而所謂認定犯
    罪事實之證據，係指足以認定被告確有犯罪行為之積極證據
    而言，該項證據自須適合於被告犯罪事實之認定，始得採為
    斷罪之資料，如未能發現相當證據，或證據不足以證明，自
    不能以推測或擬制之方法，以為裁判基礎（參照最高法院29
    年上字第3105號、40年臺上字第86號判例）。又認定犯罪事
    實所憑之證據，雖不以直接證據為限，間接證據亦包括在內
    ；然而無論直接或間接證據，其為訴訟上之證明，須於通常
    一般之人均不致有所懷疑，而得確信其為真實之程度者，始
    得據為有罪之認定，倘其證明尚未達到此一程度，而有合理
    之懷疑存在，復無其他調查途徑可尋，法院即應為無罪之判
    決（參照最高法院76年臺上字第4986號判例意旨）。
三、檢察官認被告林士隆涉犯故買贓物、加重竊盜罪嫌及被告林
    善賢涉犯加重竊盜罪嫌，係以共同被告楊瑞木於偵查中之供
    述、被害人李水木於偵查中之證述、電話通聯紀錄、現場採
    證照片及贓證物領據等，為其論據。訊之被告林士隆固不否
    認其有向同案被告楊瑞木買受桂花樹31棵，惟堅決否認有何
    故買贓物及加重竊盜犯行，辯稱：我承認有跟楊瑞木購買桂
    花樹31棵共9萬4千元，但我是經過我堂哥林善賢介紹的，我
    不知道那是贓物。我並不知道被害人李水木坐落南投縣名間
    鄉○○路○段503巷底產業道路旁農地之確實地點，我沒有看
    過李水木的桂花樹，我與被告林善賢並未於98年8月中旬某
    日參觀南投縣名間鄉桂花森林餐廳，我沒有叫楊瑞木去偷李
    水木的桂花樹，我與楊瑞木並無共同竊盜的犯意聯絡等語。
    訊之被告林善賢堅決否認有此部分加重竊盜犯行，辯稱：我
    與被告林士隆並未於98年8月中旬某日參觀南投縣名間鄉桂
    花森林餐廳，我不知道李水木種植之桂花樹園區之確實地點
    ，自不可能將李水木之桂花園區地點告知楊瑞木等語。
四、關於被告林士隆被訴涉犯故買贓物罪部分（即附表二編號1
    部分）：
  (一)按刑法第349條第2項之故買贓物罪，係以知情故買為要件，
    亦即行為人是否有贓物之認識，應以行為人於收受、故買時
    有無認識為必要；且故買贓物罪應以行為人明知為贓物而有
    償取得贓物之所有權始足成立。亦即，刑法上故買贓物罪之
    成立，除客觀上須行為人有故買之行為外，更須以行為人對
    其所買受之物，於主觀上明知係贓物為必要。本件公訴人起
    訴被告林士隆之故買贓物罪是否成立，其關鍵乃在於被告林
    士隆於買受桂花樹31棵之際，對於該桂花樹31棵為來源不明
    之贓物，是否具有認識，並出於買受贓物之故意予以買受，
    茍未能證明被告林士隆有此犯意，即不能以故買贓物罪相繩
    。
  (二)證人即同案被告楊瑞木至「匯智龍城休閒俱樂部」園區內竊
    得桂花樹31棵，並於竊得後載運至臺中市○○路○段126之1
    號被告林士隆所經營「龍之居餐廳」賣給被告林士隆等情，
    業據證人即被告楊瑞木證述在卷（見原審卷第142、144頁）
    ，且證人即被告楊瑞木所涉上述加重竊盜犯行，並經本院論
    罪科刑如前，堪認被告林士隆向被告楊瑞木購買之桂花樹31
    棵係屬贓物無誤，惟此僅能證明遭查獲之桂花樹31棵係證人
    即被告楊瑞木竊得之「贓物」，尚難以此遽認被告林士隆即
    有「故買」贓物之犯行。
  (三)證人即同案被告楊瑞木於原審99年7月14日審理中證稱：「
    （問：你剛才陳述你從『匯智龍城休閒俱樂部』偷來的桂花
    樹賣給林士隆，你是收移植的費用或是買賣樹木的費用？）
    是全部的錢，移植部分每棵要給林善賢5百元仲介費，另外
    我跟林士隆收搬運樹木的工錢、載土費用、買不織布的錢，
    總共每棵需要2千5百元的費用再加上每棵5百元的仲介費，
    所以每棵以3千元計價，我偷了31棵，我只有跟林士隆收30
    棵的錢，1棵沒有收錢，所以總共跟林士隆收9萬元。」「（
    問：你有無跟林士隆說明你的收費方式？）沒有，我直接跟
    林善賢說每棵移植收3千元，林善賢再去跟林士隆說，因為
    我以前都不認識林士隆，在移植前我都沒有跟林士隆交涉過
    ，我是要去偷以前才去龍之居餐廳和林士隆談論要種在哪裡
    ，那時候我才開始認識林士隆，林士隆跟我說要種在龍之居
    餐廳的庭院。」「（問：你剛才說你賣桂花樹給林士隆，只
    有跟林士隆算移植的費用，沒有算桂花樹的錢。這個情形林
    士隆是否知道？）林士隆不知道。」「（問：你到『匯智龍
    城休閒俱樂部』去偷桂花樹之前幾天，林善賢跟你說可以去
    那裡偷桂花樹？）是大約3、4天前，我去林善賢臺中市北屯
    區大華新村的住處聊天，林善賢跟我說之後，隔天我就1個
    人去『匯智龍城休閒俱樂部』看桂花樹，看完後當天我就去
    找林善賢，當天林善賢就帶我林士隆那裡談桂花樹的事情。
    」「（問：林善賢跟你說1棵桂花樹要5百元的仲介費的事情
    ，林士隆是否有聽到？）林士隆不知道，林士隆沒有聽到。
    」（見原審卷第144、147至149頁）又證人即同案被告林善
    賢於原審99年8月26日審理時證稱：「（問：99年3月9日楊
    瑞木有賣桂花樹31棵給林士隆，你是否知道？）知道。」「
    （問：這次是否你仲介？）是的。」「（問：99年3月9日楊
    瑞木賣給林士隆31棵桂花樹，你有無收取仲介費？）有，每
    棵收取5百元仲介費，楊瑞木給我30棵的仲介費共1萬5千元
    ，楊瑞木賣給林士隆30棵桂花樹，另再送1棵給林士隆，所
    以楊瑞木給我30棵的仲介費。」「（問：楊瑞木給你仲介費
    1 萬5千元時，林士隆是否在場？）沒有在場，因為我是在
    餐廳庭園跟楊瑞木吃飯時，楊瑞木拿給我的，林士隆當時在
    廚房忙。」「（問：你有無跟林士隆說楊瑞木賣給他31棵桂
    花樹，你每棵有賺5百元的仲介費？）沒有。」（見原審卷
    第207至208、211至212頁）依證人即被告楊瑞木、林善賢上
    開證述，足認被告楊瑞木之前並不認識被告林士隆，係經由
    被告林善賢之介紹始認識被告林士隆並出賣桂花樹，而被告
    楊瑞木並未直接告知被告林士隆收費計算之內容。
  (四)復按刑法第349條第2項之故買贓物罪，須行為人在買受之初
    ，即認識該物為贓物始能成立。查桂花樹係動產，並無登記
    之公示方法，經過一般親友介紹後買入，依社會常情，並不
    致懷疑來源，參諸被告林善賢已從事從事園藝植物買賣之仲
    介多年，被告林士隆係經過被告林善賢之介紹向被告楊瑞木
    購買桂花樹，並支付9萬元之價金，就被告林士隆取得該桂
    花樹之過程，難認與常情有違，則被告林士隆能否於被告林
    善賢介紹後，與被告楊瑞木談論買賣事宜之短暫洽談過程，
    旋即慮及其所購買之桂花樹可能為同案被告楊瑞木竊得或屬
    來源不明之贓物，顯非無疑。再衡以被告林士隆過去未曾從
    事景觀園藝，倘非於此領域有所涉獵或嗜好者，對於桂花樹
    之價值，難認有所知悉，而被告楊瑞木至「匯智龍城休閒俱
    樂部」竊取之桂花樹31棵，其形態並非巨大或茂盛之成樹，
    此有桂花樹之照片31張（見偵字第1381號卷第75至78頁）可
    參，則該桂花樹31棵是否價值昂貴，實不無可疑。且證人即
    被告楊瑞木於警詢中證述：林士隆不知道伊出賣的桂花樹31
    棵是盜採的等語（見偵字第1381號卷第34、140頁），證人
    即被告楊瑞木於原審99年7月14日審理中證稱：「（問：你
    去『匯智龍城休閒俱樂部』去偷的桂花樹是如何賣給林士隆
    ？）就是林善賢介紹的。」「（問：林士隆是否知道你的桂
    花樹是偷來的？）林士隆不知道，他不知道我的桂花樹哪裡
    來的。」（見原審卷第142頁）再審酌被告林士隆以每棵3千
    元之價格向證人即被告楊瑞木買受，就此交易過程觀之，難
    認被告林士隆確實知悉證人即被告楊瑞木所出售之桂花樹31
    棵為贓物卻仍予以買受。公訴人僅以被告林善賢係被告林士
    隆之堂兄，被告林士隆即向被告楊瑞木購買桂花樹等情，遽
    認被告林士隆主觀上應有贓物之認識，尚有未洽。
  (五)被告林士隆於警詢時供稱：「（問；你所買的31棵桂花樹與
    市價是否有落差？）可能有比較便宜，我也不知道，就聽我
    堂哥林善賢說我就買了，事先我也沒看過那些桂花樹。」（
    見偵字第1381號卷第50頁）被告林士隆雖於警詢時先供稱其
    買入之桂花樹31棵可能有比較便宜，惟亦供稱其不知道是否
    與市價有落差。參諸一般買賣園藝植物，並無公訂之市場價
    格，其價格隨各品種及個人喜好之程度而異，是否得以購買
    時之價格與其他品種之價格有所差距，即推認行為人有贓物
    認識之故意，尚有疑問。況觀諸全卷資料，並無證據足以證
    明以每棵3千元之價格購入系爭桂花樹31棵，係屬顯低於市
    價之情事，是被告林士隆於購入該批桂花樹31棵時，縱使未
    予深入詳查，但僅係其個人購買園藝植物時，是否細心過濾
    之問題，其個人雖不免有所疏失，但尚難依此即反推其主觀
    上有故買贓物之犯意。末查，參以桂花樹不若失竊之汽車、
    機車可輕易透過行照、引擎號碼等判斷是否為贓物，一般人
    就其外觀尚難逕行判定為贓物，被告林士隆僅為從事餐飲之
    業者，為餐廳庭園造景而購買桂花樹，是否有足夠之專業知
    識及相當之時間詳加判斷，頗值懷疑，且在本件並無任何顯
    現於外之足以懷疑該批桂花樹31棵係屬贓物之情況下，實難
    謂被告林士隆對買受之桂花樹31棵具有贓物之認識。是被告
    林士隆辯稱並未懷疑證人即被告楊瑞木所出售之桂花樹為贓
    物，尚非悖於情理，亦與前揭事證無違，堪予採信。
  (六)至於證人蔡凌凱於警詢中（見偵字第1824號卷第53至54頁）
    之證述、桂花樹之照片31張（見偵字第1381號卷第75至78、
    195至198頁）、「匯智龍城休閒俱樂部」現場遭盜挖之現場
    照片（見偵字第1381號卷第199至203頁）及證人蔡凌凱出具
    之贓物認領保管單1件（見偵字第1824號卷第58頁），均僅
    能證明同案被告楊瑞木有前往「匯智龍城休閒俱樂部」竊取
    桂花樹之事實，然無法證明被告林士隆於向同案被告楊瑞木
    購買桂花樹之時，主觀上對於該桂花樹係來源不明之贓物確
    實有所認識。
  (七)據上所述，公訴人憑以認定被告林士隆涉犯上開故買贓物罪
    嫌之證據，未能積極證明被告林士隆犯罪，且所舉對被告林
    士隆不利之證據亦尚未達到通常一般之人均不致有所懷疑，
    得確信其為真實之程度，而有合理之懷疑存在，本院尚無從
    形成有罪之確信，本件公訴人所舉之證據，既無法證明被告
    林士隆於向同案被告楊瑞木購買桂花樹之時，主觀上對於該
    桂花樹係來源不明之贓物確實有所認識，縱使被告林士隆於
    客觀上確有購買桂花樹之行為，揆諸前揭說明，亦不成立刑
    法第349條第2項之故買贓物罪。
五、關於被告林善賢、林士隆被訴涉犯加重竊盜2罪部分（即附
    表二編號2、3部分）：
  (一)查南投縣名間鄉○○路○段503巷底產業道路旁農地內告訴人
    李水木種植之桂花園區，於99年3月22日晚間遭人侵入竊取
    桂花樹29棵，告訴人李水木於99年3月23日白天發現失竊時
    ，竊賊已離開，又告訴人李水木於99年3月24日凌晨2時40分
    許前往巡視時，發現竊賊在偷桂花樹，竊賊遭人發現後即逃
    逸等情，固據證人李水木於警詢及原審審理時證述明確（見
    他字第213號卷第6至9頁，偵字第1381號卷第54頁，原審卷
    第131至132頁），並有被害人李水木桂花樹遭盜挖案現場照
    片（見偵字第1381號卷第95至100頁，他字第213號卷第30至
    34頁）為憑，是告訴人李水木種植之桂花園區遭竊之事實，
    堪予認定。又據證人李水木於原審審理時證述：「第1次29
    棵被竊的那次，29棵桂花樹都已經被竊搬走了，現場只有留
    下來的空洞及樹根。第2次被竊8棵那次，是凌晨2時多我到
    達現場的時候，我去巡視園區○○○道路上面有放1顆石頭
    ，我的車子壓到石頭，發出巨響，竊賊發現就逃走了，當時
    我害怕，我也不敢進去園區內，我就回家去…」等語（見原
    審卷第135頁），依證人李水木證述之內容，其並未看見竊
    賊之形貌，僅指述失竊之時間、地點及失竊之物品，但均未
    目擊行竊之人或失竊之經過，是尚不足執為被告林善賢、林
    士隆有竊盜犯行之積極證據。
  (二)同案被告楊瑞木於99年3月22、23日晚間至南投縣名間鄉○
    ○村○○路○段503巷底產業道路旁農地內李水木種植之桂花
    園區竊取桂花樹時，均係單獨1人前往行竊，並無共犯，亦
    無人接應等情，業據證人即被告楊瑞木於警詢中證述明確（
    見偵字第1381號卷第33、35頁），堪認被告林善賢、林士隆
    並未前往現場行竊。
  (三)證人即被告楊瑞木於偵訊中證述：「（問：3月22日你為何
    會到名間鄉失主的園子？）一開始是林善賢跟1位綽號叫阿
    丁的到名間鄉看有1個種8百棵桂花的園子，叫我來估價放根
    的工錢要怎麼算，我是白天去的，結果我找不到那個園子，
    繞來繞去我才發現李水木的園子…」等語（見偵字第1381號
    卷第123頁）；證人楊瑞木於原審99年7月14日審理中證稱：
    「（問：李水木在99年3月間失竊的桂花樹，你於偵查、審
    理時都承認是你去拿的，你是如何知道李水木的園區地點？
    ）林善賢跟1位『鄧仔』的人去名間鄉另1個地點看桂花樹。
    林善賢就叫我去看要移植8百棵樹木的地點，我第1天去找找
    不到地點，我就亂跑就發現李水木的園區有種桂花樹，我看
    那些桂花樹沒有很大，1個人就可以抬走，所以我回來後在
    龍之居餐廳碰到林善賢、林士隆，他們2人在餐廳看到我，
    但是我沒有看到他們，他們2人打電話給我叫我回去龍之居
    餐廳，我就再回去龍之居餐廳，我就跟林善賢、林士隆說我
    找不到他們講的地點，但是我就騙林善賢、林士隆說我有找
    到1批桂花樹，是我朋友的，因為我朋友種太密，2棵要抽1
    棵掉，我就問林士隆要不要，林士隆就問我會不會很貴，我
    說不會很貴，價錢都差不多2千多元，都是單支的沒有很大
    ，林士隆就說那買回來種種看，當時林善賢沒有說要跟我買
    。」（見原審卷第141頁）證人楊瑞木於原審99年7月14日審
    理中復證稱：「（問：林士隆是否知道你這29棵桂花樹的來
    源是偷來的？）不知道。」、「（問：你去李水木的園區偷
    桂花樹前，林善賢是如何告訴你，說他有1個8百棵的桂花園
    區要你去移植？）林善賢跟我說在名間鄉松柏嶺從加油站那
    裡繞下來，有1條河，河邊有人種8百棵桂花樹，林善賢要我
    在路邊看就可以看到那些桂花樹。我去到現場亂繞都找不到
    ，後來我就看到李水木的園區。」「李水木被偷的桂花樹的
    部分，林善賢不知道我是去偷來的。」（見原審卷第143至
    145頁）依證人即被告楊瑞木上開證述，被告林善賢、林士
    隆並未告知被告楊瑞木行竊之地點，而是被告楊瑞木自行發
    現李水木之桂花園區，且被告楊瑞木係自行起意前往行竊，
    並無與被告林善賢、林士隆有共同竊盜之犯意聯絡。
  (四)被告楊瑞木使用之0000-000000號行動電話，於99年3月22日
    11時53分20秒、17時40分32秒，固有與被告林善賢使用之00
    00-000000號行動電話相互聯絡，此有通聯紀錄可稽（見他
    字第213號卷第27頁，偵字第1381號卷第86頁），惟據證人
    即被告楊瑞木於偵訊中證述：「（問：你在3月22日6點時為
    何打電話給林善賢及林士隆？）那是因為林善賢打電話問我
    有沒有找的原先的園子，他問我在作何事，我只跟他說我在
    工作，他就掛掉電話了，林士隆也有打，也是問我在作何事
    。」（見偵字第1381號卷第123頁）證人楊瑞木於原審99年7
    月14日審理時證稱：「（問：你在99年3月22日11時53分20
    秒、17時40分32秒，0000-000000號行動電話，有與你使用
    的0000-000000號行動電話通聯，是誰跟你聯絡？聯絡什麼
    事情？）0000-000000號行動電話是林善賢的電話，當時是
    林善賢跟我聯絡，當時我和林善賢談什麼事情我忘記了。」
    （見原審卷第146頁）又被告林善賢於原審99年8月26日審理
    時以證人之身分證稱：「（問：99年3月22日17時40分32秒
    ，你使用0000-000000號行動電話，打電話給楊瑞木使用000
    0-000000號行動電話，是要聯絡叫他偷桂花樹的事情嗎？）
    不是。」（見原審卷第217頁）依被告林善賢與楊瑞木之通
    聯紀錄，並不足以證明被告林善賢與楊瑞木有共同竊盜之犯
    意聯絡。
  (五)被告楊瑞木使用之0000-000000號行動電話，於99年3月22日
    17時57分32秒、18時2分58秒、18時10分28秒、99年3月23日
    6時48分5秒、11時24分36秒、14時4分16秒、20時58分54秒
    ，固有與被告林士隆使用之0000-000000號行動電話相互聯
    絡，此有通聯紀錄為憑（見他字第213號卷第27頁，偵字第
    1381號卷第86頁），惟據證人即被告楊瑞木於偵訊時證稱：
    99年3月23日晚上8點接近9點的時候（按：即99年3月23日20
    時58分54秒電話聯絡之時間），被告林士隆不知道我在偷挖
    樹等語（見偵字第1381號卷第123頁），證人楊瑞木於原審
    99年7月14日審理時證稱：「0000-000000號行動電話是林士
    隆的行動電話，當時是林士隆打電話給我，那是要聯絡種樹
    、載土的事情。」（見原審卷第146頁）又被告林士隆於偵
    訊中供稱：「（問：你在99年3月22日約下午6時為何會和楊
    瑞木通電話？）我是叫楊瑞木挖土來種樹。」（見偵字第
    1381號卷第213頁）被告林士隆於原審99年8月26日審理時以
    證人之身分證稱：「（問：99年3月22日17時57分32秒、18
    時2分58秒、18時10分28秒，你與楊瑞木有電話通聯，是聯
    絡何事？〈提示99年度偵字第1381號卷第86頁電話通聯〉）
    我叫楊瑞木載土、買不織布來餐廳種樹，因為當時電話收不
    到訊號，所以打了3通。」「（問：99年3月23日6時48分5秒
    你與楊瑞木通聯，聯絡何事？〈提示99年度偵字第1381號卷
    第86頁通聯紀錄〉）因為楊瑞木要將桂花樹運到我家，他不
    知道我的家，問我家怎麼走，我打電話問他到達何處，要教
    他到我家如何走。」（見原審卷第224頁）依被告林士隆與
    楊瑞木之通聯紀錄，並不足以證明被告林士隆與楊瑞木有共
    同竊盜之犯意聯絡。
  (六)被告林善賢於原審99年8月26日審理時以證人之身分證稱：
    「（問：99年3月23日楊瑞木有賣給林士隆總共29棵桂花樹
    ，你是否知道？）知道。」「（問：99年3月23日楊瑞木出
    賣的29棵桂花樹，這部分是否透過你仲介？）有，我本來是
    跟楊瑞木說林士隆最少需要50棵四季桂花樹，我何時對楊瑞
    木說的我已經忘記了，後來楊瑞木將29棵桂花樹載到臺中市
    ○○區○○路2段104號林士隆住處給林士隆，當天上午8、
    9點我有去林士隆的住家臺中市○○區○○路2段104號林士
    隆住處庭院幫忙種樹，我去的時候林士隆跟楊瑞木都在場。
    」「（問：你是否知道這29棵桂花樹的來源？）我不知道。
    」（見原審卷第209頁）被告林善賢於原審99年8月26日審理
    時以證人之身分證稱：「（問：楊瑞木在99年3月23日載29
    棵桂花樹給林士隆之前，楊瑞木有無事先與你或林士隆聯絡
    過？）沒有，楊瑞木直接將29棵桂花樹載到臺中市○○區○
    ○路2段104號林士隆住處庭院，沒有事先聯絡我，所以林士
    隆才打電話給我，要我去幫忙看。」「（問：事後楊瑞木有
    無跟你說這29棵桂花樹的來源？）沒有。」「（問：你剛才
    說這29棵桂花樹，後來是由你或林士隆跟楊瑞木買？）是林
    士隆買的，這次我沒有收取仲介費。」（見原審卷第212頁
    ）被告林善賢於原審99年8月26日審理時以證人之身分證稱
    ：「（問：99年3月間你有無告訴楊瑞木位於南投縣名間鄉
    ○○路○段503巷底產業道路旁農地內有種植桂花木？）我有
    說我有去看一場種8百棵的桂花樹的點，地點是在名間鄉的
    赤水。但我沒有跟他說南投縣名間鄉○○村○○路○段503巷
    底產業道路旁農地內有種桂花樹。」「（問：你有無告訴楊
    瑞木去偷位於南投縣名間鄉○○路○段503巷底產業道路旁農
    地內的桂花木？）沒有。」（見原審卷第215至216頁）被告
    林士隆於原審99年8月26日審理時以證人之身分證稱：「（
    問：99年3月間你或林善賢有無告訴楊瑞木位於南投縣名間
    鄉○○路○段503巷底產業道路旁農地內有種植桂花木？）沒
    有，我沒有去過這個地方。」「（問：你有無告訴楊瑞木去
    偷位於南投縣名間鄉○○路○段503巷底產業道路旁農地內李
    水木的桂花木？）沒有。」「是在99年3月22日的前1、2天
    ，楊瑞木開車經過我的餐廳，我站在餐廳門口看到他，我招
    手把他攔下來，他跟我說他朋友有桂花樹種太密，要挖一些
    來要賣，有另外1個人要買，但是不知道有沒有那麼多錢，
    我就問他可不可以撥一些賣我，他說若有的話，就會撥一些
    賣我。」「（問：99年3月22日前2、3天，楊瑞木至你的餐
    廳，問你要不要買桂花木時，楊瑞木有無說出賣的桂花木是
    如何來的？）沒有，楊瑞木只有說朋友種太密，要挖一些來
    賣。」（見原審卷第222至223頁）依被告林善賢、林士隆供
    述之情節，核與同案被告楊瑞木供述之情節相符，自堪予採
    信。
  (七)證人李水木於99年3月31日警詢中證稱：約於98年9月間，伊
    在名間鄉桂花森林餐廳看過林善賢、林士隆等2人，他們當
    時是去那裡參觀桂花樹，於言談時他們說要購買桂花樹，我
    即帶林善賢、林士隆等2人至我所種植之桂花園內參觀桂花
    樹，他們2人現場即詢問伊1棵桂花樹要賣多少錢，伊說1棵
    要賣2萬元，他們2人就說如果要的話再跟伊連絡，後來就都
    沒跟伊連絡了等語（見偵字第1381號卷第55頁）；證人李水
    木於偵查中證述：「去年（按：即98年）7、8月時，大約是
    八八水災之後，8月時剛好是開花時，被告2人（按：指林善
    賢、林士隆）有去找過我說要看桂花，所以我對他們2人有
    印象，我在桂花森林有放名片在那裏，他們就找到我去看桂
    花，也問我1棵多少錢，我告訴他們1棵約2萬元，如果買得
    比較多的話，可以算1萬8，我的園子沒有路，如果沒有人帶
    的話絕對找不到。」（見偵字第1381號卷第210頁）證人李
    水木於原審99年7月14日審理中證稱：99年3月伊種植於南投
    縣名間鄉○○村○○路○段503巷底產業道路旁農地內的桂花
    有被竊，伊是於99年3月23日白天發現遭竊29棵桂花樹，所
    以第1次是99年3月22日晚上失竊。另外第2次被竊的時間是
    99年3月24日凌晨2時多又發現竊賊去偷8棵桂花樹，伊有於
    99年3月31日與南投縣政府警察局南投分局警員去臺中市○
    ○區○○路2段104號與臺中市○○區○○路2段126之1號查
    贓，在這兩處分別查獲伊失竊的桂花樹。在本案發生前，伊
    有看過被告林善賢、林士隆，但是伊沒有看過被告楊瑞木。
    伊是在98年7、8月桂花開的季節，伊在南投縣名間鄉○○村
    ○○路○段503巷13號「桂花森林」餐廳擔任總管，伊有名片
    放在餐廳，林善賢、林士隆來參觀，問餐廳裡面的小姐說桂
    花樹有無要賣，餐廳的小姐打電話給伊說有人要買桂花，伊
    就去餐廳帶林善賢、林士隆去伊的南投縣名間鄉○○村○○
    路○段503巷底產業道路旁農地內參觀，後來林善賢問伊1棵
    桂花樹要賣多少錢，伊說要賣2萬元，林善賢說1棵要1萬8千
    元跟伊買，伊說不要賣，他們一起來的人約有4、5個人就說
    要回去考慮看看，沒有買，伊種植桂花樹的地方需要人帶才
    能到達，因為伊的園區○○○路到達，走到產業道路底後，
    通過別人的種植樹木、五葉松、茶園等園區，再步行約35米
    才會到達伊的園區。伊從98年7、8月到99年3月都沒有帶人
    去伊位於南投縣名間鄉○○村○○路○段503巷底產業道路旁
    農地內的園區去看過，只有帶林善賢、林士隆去看過。從98
    年8月被告林善賢、林士隆到伊的園區看桂花樹後，到本案
    發生前，林善賢、林士隆沒有跟伊聯絡過等語（見原審卷第
    131至134頁），證人李水木固證述於本案發生前於98年間曾
    經帶領被告林善賢、林士隆參觀其種植之桂花樹園區，縱認
    證人李水木此部分之證述屬實，惟依卷內證據資料，並無其
    他證據證明被告林善賢、林士隆指使被告楊瑞木前往南投縣
    名間鄉○○村○○路○段503巷底產業道路旁農地內的園區竊
    取桂花樹，證人李水木此部分之證述尚難據為不利於被告林
    善賢、林士隆認定之依據。
  (八)復按被告並無自證己罪之義務。則縱然被告之辯解並不足採
    ，仍不得以此即認定被告係屬有罪。本件公訴人對於被告林
    善賢、林士隆有無與同案被告楊瑞木共同竊取李水木之桂花
    樹之犯意聯絡，原無積極之證據證明之。則縱然被告林善賢
    、林士隆前後就何人以多少價格買受被告楊瑞木於99年3月
    22日晚間至翌日（23日）凌晨竊取之桂花樹29棵之供述不一
    （被告林善賢於警詢時供稱其以24萬元向被告楊瑞木買受29
    棵桂花樹〈見偵字第1381號卷第40、44、191頁〉；被告林
    士隆於警詢時供稱該29棵桂花樹是被告林善賢所購買〈見偵
    字第1381號卷第48至49、186至187頁〉；被告林善賢於原審
    以證人之身分證述該29棵桂花樹是被告林士隆所購買〈見原
    審卷第212至213頁〉），惟仍難憑此即遽認被告林善賢、林
    士隆有與同案被告楊瑞木共同竊盜之犯意聯絡。
六、綜上所述，就被告林善賢被訴如附表二編號2、3所示罪嫌，
    及被告林士隆被訴如附表二編號1至3所示罪嫌，依檢察官所
    舉證據所為訴訟上之證明，於通常一般人仍有合理之懷疑存
    在，尚未達於可確信其真實之程度，故被告林善賢、林士隆
    之辯解應可採信，此外復查無其他積極證據，足以證明被告
    林善賢、林士隆確有該部分犯行，要屬不能證明被告犯罪。
    原審以不能證明被告林善賢、林士隆犯有該部分罪行，而依
    刑事訴訟法第301條第1項規定，就該部分諭知被告林善賢、
    林士隆無罪之判決，經核認事用法，並無不合。檢察官上訴
    意旨仍認就該部分應予論罪科刑，而指摘原判決不當，其上
    訴為無理由，應予駁回。
據上論斷，應依刑事訴訟法第369條第1項前段、第368條、第364
條，第299條第1項前段、第301條第1項，刑法第28條、第321條
第1項第2款、第3款、第47條第1項、第62條前段、第51條第5款
、第38條第1項第2款，判決如主文。
本案經檢察官陳銘章到庭執行職務。
中    華    民    國   100    年    1     月    18    日
                  刑事第六庭  審判長法  官  李 文 雄
                                    法  官  蔡王金全
                                    法  官  黃 小 琴
以上正本證明與原本無異。
不得上訴。
                                    書記官  林 元 威
中    華    民    國   100    年    1     月    18    日
附錄論罪科刑法條：
刑法第321條第1項第2款、第3款
犯竊盜罪而有左列情形之一者，處6月以上5年以下有期徒刑：
二毀越門扇、牆垣或其他安全設備而犯之者。
三攜帶兇器而犯之者。
附表一：（有罪部分）
┌──┬──────┬────────┬─────────────┐
│編號│犯 罪 事 實 │ 所  犯  法  條 │宣          告          刑│
├──┼──────┼────────┼─────────────┤
│  1 │事實欄二    │刑法第321條第1項│楊瑞木共同攜帶兇器竊盜，處│
│    │            │第3款           │有期徒刑肆月。扣案之鋤頭、│
│    │            │                │編號A之圓鍬及編號B之圓鍬各│
│    │            │                │壹支，均沒收。            │
│    │            │                │林善賢共同攜帶兇器竊盜，累│
│    │            │                │犯，處有期徒刑柒月。扣案之│
│    │            │                │鋤頭、編號A之圓鍬及編號B之│
│    │            │                │圓鍬各壹支，均沒收。      │
├──┼──────┼────────┼─────────────┤
│  2 │事實欄三    │刑法第321條第1項│（原判決）楊瑞木攜帶兇器，│
│    │            │第2款、第3款    │踰越安全設備竊盜，處有期徒│
│    │            │                │刑捌月。扣案之鋤頭及編號B │
│    │            │                │之圓鍬各壹支，均沒收。    │
├──┼──────┼────────┼─────────────┤
│  3 │事實欄四、(一)│刑法第321條第1項│（原判決）楊瑞木攜帶兇器竊│
│    │            │第3款           │盜，處有期徒刑玖月。扣案之│
│    │            │                │鋤頭及編號A之圓鍬各壹支， │
│    │            │                │均沒收。                  │
├──┼──────┼────────┼─────────────┤
│  4 │事實欄四、(二)│刑法第321條第1項│（原判決）楊瑞木攜帶兇器竊│
│    │            │第3款           │盜，處有期徒刑柒月。扣案之│
│    │            │                │鋤頭及編號B之圓鍬各壹支， │
│    │            │                │均沒收。                  │
└──┴──────┴────────┴─────────────┘
附表二：（無罪部分）
┌──┬──────┬───┬───────────┬──────┐
│編號│時        間│行為人│被  訴  犯  罪  行  為│涉 犯 法 條 │
├──┼──────┼───┼───────────┼──────┤
│  1 │99年3月9日  │林士隆│林士隆明知其向楊瑞木購│刑法第349條 │
│    │            │      │買之桂花樹31棵，係楊瑞│第2項       │
│    │            │      │木所竊得之贓物，仍以9 │            │
│    │            │      │萬元代價故買之。      │            │
│    │            │      │（即、無罪部分之一、│            │
│    │            │      │(一)被訴事實）          │            │
├──┼──────┼───┼───────────┼──────┤
│  2 │99年3月22日 │林善賢│楊瑞木在南投縣名間鄉名│刑法第321條 │
│    │18時許      │林士隆│松路1段503巷底產業道路│第1項第3款  │
│    │            │      │旁農地竊取桂花樹29棵，│            │
│    │            │      │林善賢、林士隆與楊瑞木│            │
│    │            │      │有共同之犯意聯絡。    │            │
│    │            │      │（即、無罪部分之一、│            │
│    │            │      │(二)被訴事實）          │            │
├──┼──────┼───┼───────────┼──────┤
│  3 │99年3月24日 │林善賢│楊瑞木在南投縣名間鄉名│刑法第321條 │
│    │凌晨2時40分 │林士隆│松路1段503巷底產業道路│第1項第3款  │
│    │許          │      │旁農地竊取桂花樹8棵， │            │
│    │            │      │林善賢、林士隆與楊瑞木│            │
│    │            │      │有共同之犯意聯絡。    │            │
│    │            │      │（即、無罪部分之一、│            │
│    │            │      │(三)被訴事實）          │            │
└──┴──────┴───┴───────────┴──────┘